【裁判字號】    90,易,2995
【裁判日期】    901231
【裁判案由】    妨害名譽
【裁判全文】
臺灣高雄地方法院刑事判決                          九十年度易字第二九九五號
    公  訴  人  臺灣高雄地方法院檢察署檢察官
    被      告  乙○○○
    選任辯護人  許明德
                吳芝瑛
                鄭勝智
右列被告因妨害名譽案件，經檢察官提起公訴（九十年度偵字第九六五八號、第一三
四九二號），本院判決如左：
    主  文
乙○○○連續公然侮辱人，處拘役肆拾日；如易科罰金，以參佰元折算壹日。
    事  實
一、緣乙○○○與丁○○係夫妻關係，乙○○○因懷疑丙○○與丁○○有妨害家庭行
    為，竟基於公然侮辱之概括犯意，於民國九十年一月二十六日凌晨二時許，向高
    雄市政府警察局鹽埕分局七賢派出所報案，指稱伊親眼看見丁○○隨丙○○進入
    高雄市○○○路二二二號丙○○住處（一樓為金玉珍珠寶銀）為由，要求派出所
    派員警配合捉姦，受理員警以：「若無違法之情事，除非有搜索票，否則不得擅
    行進入搜索」為由，拒絕其請求。惟乙○○○並不死心，乃逕自前往丙○○上開
    住處門前敲門，然丙○○均不予理會，經民眾報警前來勸告處理後，乙○○○始
    停止敲門，但仍駐守於丙○○住處門前。嗣於同日上午十時許，丙○○之銀樓開
    門營業，乙○○○又向高雄市政府警察局鹽埕分局七賢派出所報案，派出所乃派
    警員梁河濱與黃耀輝二人至現場處理。詎乙○○○竟基於公然侮辱之概括犯，於
    丙○○上開住處（銀樓）前騎樓之不特定人得以共見共聞之處所，以台語對丙○○罵說：「不要臉，討客兄」等足以貶損丙○○社會評價之粗鄙言語，公然侮辱
    丙○○，後經丙○○同意後，並由員警伴隨進入丙○○住處尋找丁○○。嗣於九
    十年三月十一日晚上九時許，丁○○之女兒歸寧，在高雄市○○街五號海首都餐
    廳宴客，丙○○亦前往赴宴，乙○○○乃承前概括犯意，於喜宴完畢送客時，在
    該餐廳門口前公眾得出入之場所，以台語對丙○○罵說：「你這不要臉的女人，
    竟敢來讓我請客，真不要臉」等粗鄙言語，公然侮辱丙○○。
二、案經丙○○訴請臺灣高雄地方法院檢察署檢察官偵查起訴。
        理  由
一、訊據被告乙○○○固坦承有於九十年一月二十六日凌晨二時前往許丙○○住處，
    並守候至上午十時，及報警欲前往該處尋找丁○○等情；對於九十年三月十一日
    下午九時許，與告訴人同在海首都餐廳現場之事實亦坦承不諱。惟矢口否認有於
    上開時間、地點公然侮辱告訴人丙○○之犯行。辯稱：伊均未辱罵告訴人丙○○
    「不要臉，討客兄」、「你這不要臉的女人，竟敢來讓我請客，真不要臉」等言
    語云云。惟查：被告右揭犯罪事實業據告訴人丙○○於偵訊中及本院審理時指訴
    綦詳，核與證人梁河濱、黃耀輝、戊○○、甲○○等四人於偵訊中結證情節相符
    。次查，證人梁河濱、黃耀輝於本院審理時，經隔離訊問，證人黃耀輝證稱：被
    告在店外面的騎樓有罵告訴人，我們後來有會同被告進去裡面，因告訴人有同意
    讓我們進去，我們才由告訴人的兒子陪同進去，罵什麼我記不太清楚，但大概是
    「不要臉、討客兄」這些話等語；證人梁河濱證稱：我們勤務中心通知我們去的
    ，我是跟黃耀輝去的。我們到現場的時候約十點多，地點是在五福四路金玉珍銀
    樓... 我們去的時候，被告在外面，告訴人的店還沒有打開，我就請他們開門，
    ... 被告有用台語向告訴人說「不要臉，討客兄」，地點在銀樓的門口等語。另
    證人戊○○、甲○○於本院審理時，亦經隔離訊問，證人戊○○結證稱：「（問
    ：當天你是否有去海首都餐廳？你是否有聽到被告說什麼？）有，我聽到被告說
    搶人家的先生，不耍臉，還要來給人家請客，這是被告在宴客完了要送客的時候
    說的，... 在大門的位置那裡聽到的，有很多人聽到」等語；證人甲○○結證稱
    ：「（問：當天你是否有去海首都餐廳？你是否有聽到被告說什麼？）有，我聽
    到被告說妳這個女人真不要臉，還要來給人家請客，被告還用手指著告訴人，我
    就把告訴人拉開，戊○○便叫被告不要這樣，... 在大門口送客的地方那裡聽到
    的」等語。又證人丁○○（即被告之丈夫）於本院審理時亦到庭證述：告訴人是
    我朋友，當天我嫁女兒，我聽說我太太（按指被告）有罵告訴人，但當時我在招
    待客人，我沒有聽到，也沒有看到等語，更顯見證人戊○○、甲○○之證詞並非
    子虛。參酌證人梁河濱、黃耀輝、戊○○、甲○○四人上開證詞，亦核與偵訊時
    所述情節相符。況且證人梁河濱、黃耀輝、戊○○、甲○○四人，或為執行公務
    之員警，或與被告並無恩怨仇隙，如非實情，斷無編造情節甘冒刑法偽證處罰之
    風險而為虛偽陳述之理，是上開證人之證詞應足採信。此外復有被告前往告訴人
    住處敲門之現場錄影帶乙捲扣案可資佐證，被告空言否認不法之辯解，顯係推卸
    責任之詞，不足採信。事證明確，被告上開犯行洵堪認定。
二、核被告乙○○○於不特定人得共見共聞之處所，對丙○○辱罵足以貶損丙○○社
    會評價之粗鄙言語，所為係犯刑法第三百零九條第一項公然侮辱罪嫌。被告先後
    二次犯行，時間緊接，手法相同，所犯又係構成犯罪要件相同之罪名，顯係基於
    概括之犯意反覆為之，應依刑法第五十六條規定論以一罪，並加重其刑。爰審酌
    被告僅因其私人感情問題即粗言侮辱告訴人，事發迄今未與告訴和解，於審理中
    亦毫無悔意，出言不遜，犯後態度不佳等一切情狀，量處如主文所示之刑，並諭
    知易科罰金折算標準，以資懲儆。
據上論斷，應依刑事訴訟法第二百九十九條第一項前段、刑法第三百零九條、第五十
六條、第四十一條第一項，罰金罰鍰提高標準條例第一條前段、第二條，判決如主文
。
中      華      民      國      九十    年    十二      月    三十一    日
                                  臺灣高雄地方法院刑事第二庭
                                      法  官    陳志銘
右正本證明與原本無異。
如不服本判決，應於判決送達後十日內，向本院提出上訴狀。
                                      書記官    洪生輝
中    華    民    國      九十一      年      一      月      三      日


司法院資訊處製作；財團法人民間司法改革基金會備份。
